臺灣臺北地方法院民事裁定　　　　　　 100年度訴字第3860號
原　　　告　全民電通投資股份有限公司
法定代理人　許華
訴訟代理人　李殷財律師
被　　　告　蔡式輝
上列當事人間返還預付費用事件，本院裁定如下：
    主  文
原告之訴及假執行之聲請均駁回。
訴訟費用由原告負擔。
    理  由
一、按於本案終局判決後將訴撤回者，不得復提起同一之訴，民
    事訴訟法第263條第2項定有明文。又起訴違反上開規定，法
    院應以裁定駁回之，為同法第249條第1項第7款所明定。
二、原告起訴主張：伊為清算中公司，被告蔡式輝表示其具有司
    法人員背景，司法界關係良好，有辦法查出原告公司先前之
    不明資金流向，並可協助催討債務，致原告公司陷於錯誤，
    而由原告公司前清算人林文雄分別於民國96年9 月27日、同
    年12月15日、同年12月31日與被告簽訂3 份委任契約，委由
    被告查證及追討債務，原告公司並依約支付新臺幣（下同）
    300 萬元之暫付款，惟被告實際上並未追回任何債權，且拒
    不報告處理委任事務之狀況，顯已違反受任人之忠實義務與
    報告義務，爰依民法第549 條第1 項規定，終止與被告間之
    委任關係，並依民法第179 條、第184 條第1 項前段之規定
    ，請求被告返還300 萬元之預付處理委任事務費用等語。並
    聲明：(一)被告應返還原告300 萬元，及自起訴狀繕本送達被
    告翌日起至清償日止，按年息5%計算之利息。(二)原告願以銀
    行定期存單供擔保，請准宣告假執行。
三、經查，原告前於97年6 月4 日曾對本件同一被告提起返還預
    付費用訴訟，於該訴訟中，亦係以原告前於96年9 月27日、
    同年12月15日、同年12月31日與被告簽訂3 份委任契約，委
    由被告查證及追討債務，並支付300 萬元之暫付款即預付處
    理委任事務之必要費用，然被告並未報告受任事務處理情形
    ，且上開款項亦去向不明，而依民法第549 條第1 項之規定
    終止委任契約之事實，並依侵權行為及不當得利之法律關係
    ，請求被告返還300 萬元，嗣經本院於98年12月18日以97年
    度訴字第5463號民事判決為終局判決後，案經被告向臺灣高
    等法院提起上訴，原告則於該院99年上字第208 號返還預付
    費用事件中，於99年3 月19日準備程序時當庭聲明撤回起訴
    ，並提出「撤回第一審之訴聲明狀」各節，業經本院調取上
    開事件全部卷證核閱無誤。而核原告於上開訴訟中請求者，
    與原告於本件訴訟中訴請被告返還300 萬元款項之請求，其
    事實及請求權基礎均相同，則原告於前案即本院97年度訴字
    第5463號返還預付費用事件終局判決後撤回起訴，核之前開
    說明，自不得復行起訴，是其就同一訴訟再行起訴，法定程
    序要件自有欠缺，且其瑕疵並不可以補正，原告之訴為不合
    法，應予駁回。
四、依民事訴訟法第249 條第1 項第7 款、第95條、第78條裁定
    如主文。
中    華    民    國   100    年    9     月    23    日
                  民事第二庭    法  官  林佑珊
以上正本係照原本作成。
如不服本裁定應於送達後10日內向本院提出抗告狀，並繳納抗告
費新臺幣1,000元。
中    華    民    國   100    年    9     月    23    日
                                書記官  湯郁琪